臺灣臺中地方法院刑事判決　　　　　　　　　　　　九十一年度交訴字第一七八號
　　公　訴　人　臺灣台中地方法院檢察署檢察官
　　被　　　告　甲○○
右列被告因公共危險等案件，經檢察官提起公訴（九十一年度偵字第一七四八二號）
，本院判決如左：
    主  文
甲○○服用酒類，不能安全駕駛動力交通工具而駕駛，處有期徒刑肆月；又因過失致
人於死，處有期徒刑壹年貳月；又駕駛動力交通工具肇事，致人傷害而逃逸，處有期
徒刑捌月。應執行有期徒刑貳年。
    事  實
一、甲○○於民國九十一年九月四日凌晨二時許，與二位友人在臺中市○○路與民生
    路口夜市共飲用高梁酒半瓶，於酒後已達不能安全駕駛動力交通工具之程度，竟
    仍於同日凌晨三時許，貿然駕駛車牌號碼５Ｔ—五一號自小客車，沿臺中市
    ○○路由公園路往中正路方向行駛，行經中華路與篤行路之交岔路口時，本應注
    意汽車駕駛人飲酒後其吐氣所含酒精成分，超過每公升‧二五毫克以上者，不
    得駕車；又汽車行駛時，駕駛人應注意車前狀況，並隨時採取必要之安全措施，
    而依當時情形，天候狀況及視距、路面狀況均良好，並無不能注意之情事，竟疏
    於注意及此，先擦撞到路人林勝南之左手（傷害部分未據告訴），繼撞擊前方何
    曉芸（民國七十二年九月二十四日生）騎乘之車牌號碼ＴＦＲ—四九二號機車，
    何曉芸因而倒地昏迷，受有頭部外傷併蜘蛛膜下腔出血及腦腫脹、顏面骨骨折等
    傷害，詎甲○○在明知其駕駛動力交通工具肇事致林勝南、何曉芸受傷後，並未
    下車救助傷患，竟不顧林勝南、何曉芸之安危，而另行起意逕自加速逃離車禍現
    場，又在中華路與中山路口，撞及傅化宇駕駛之車牌號碼７Ｐ—四九三號營業小
    客車後保險桿（傅化宇未受傷，毀損部份未據告訴），再逃逸至中華路與民生路
    口時，撞及停放路旁之之車牌號碼ＰＥ—一四四九號自小客車（毀損部份未據告
    訴），始停止。旋為緊追在後之傅化宇發現報警查獲，經送醫抽血其血液中酒精
    濃度達每公升二四九‧四毫克（換算為呼氣中酒精濃度達每公升一‧一八七毫克
    ），始偵悉上情。而何曉芸經送醫後因傷重不治延至九十一年九月十日死亡。
二、案經何曉芸之父乙○○訴由臺中市警察局第一分局報請臺灣臺中地方法院檢察署
    檢察官偵查起訴及移送併辦。
    理  由
一、訊據被告甲○○固不否認酒後駕車一事，然辯稱：因為喝醉了，都不知道如何發
    生車禍，因為太醉了才於撞到被害人後未停下來云云。惟查被告係因酒後駕車不
    慎發生車禍，且因有喝酒緊張才逃離現場等情，業據被告甲○○於警訊、偵查中
    坦承不諱，核與證人林勝南、傅化宇證述情節相符，復有道路交通事故調查報告
    表二份、澄清醫院生化報告一份、現場及撞擊點照片七張及測試觀察紀錄表一份
    在卷可稽。而依被告連續追撞多部車輛，其本身車輛右照後鏡、前保險桿均已損
    壞，右照後鏡並遺留在現場，且其撞擊被害人何曉芸之機車致其正後車尾凹損，
    足見車禍所產生之撞擊甚強，且依被告自承已駕車五至十分鐘才發生車禍，足證
    其雖有酒醉之情，應尚未至於渾然不知之程度，其竟仍擅離現場，其有逃逸之意
    甚明。其所辯無非事後卸責之詞，不足採信。再按服用酒類不能安全駕駛動力交
    通工具之認定，參考德國、美國之認定標準，對於駕駛人於呼氣中酒精濃度達每
    公升零點五五毫克以上，血液濃度達百分之○．一一以上者，肇事率為一般正常
    人之十倍，應認為已達不能安全駕駛之標準（法務部八十八年五月十八日八八年
    度法檢字第一六六九號函參照），被告甲○○肇事後所測得血液中酒精濃度換算
    為呼氣中酒精濃度達每公升一‧一八七毫克，已超逾前開不能安全駕駛之標準甚
    多。被告當時確係處於不能安全駕駛動力交通工具之狀態，至為灼然。再按汽車
    駕駛人飲酒後其吐氣所含酒精成分，超過每公升‧二五毫克以上者，不得駕車
    ；又汽車行駛時，駕駛人應注意車前狀況，並隨時採取必要之安全措施，道路交
    通安全規則第一百十四條第二款、第九十四條第三項分別定有明文，此為一般駕
    駛人應注意並能注意之情事，被告自應注意到這些規定。而車禍發生當時又無不
    能注意的情事，竟疏忽而未注意及此，仍貿然在飲酒後已不能安全駕駛車輛狀態
    下駕車，而造成本件車禍，被告顯有過失。且被害人何曉芸因本件車禍受有頭部
    外傷併蜘蛛膜下腔出血及腦腫脹、顏面骨骨折等傷害，雖經送醫急診、手術、並
    入加護病房七天後仍無法救治而在醫院死亡，並有診斷證明書、台灣台中地方法
    院檢察署相驗屍體證明書各一件在卷可證，其死亡與被告之過失行為間，具有相
    當因果關係，事證已臻明確，被告之犯行均堪已認定。
二、核被告甲○○所為，係犯刑法第二百七十六條第一項之過失致死（公訴人以刑法
    第二百八十四條第一項前段過失傷害罪起訴時，被害人何曉芸業已死亡，原起訴
    法條尚有不合，惟經被害人何曉芸之父乙○○陳報被害人業已死亡，經公訴人移
    送本院併辨，並經蒞庭檢察官變更起訴法條，本院自得審理）、第一百八十五條
    之四肇事致人受傷逃逸及第一百八十五條之三酒後不能安全駕駛動力交通工具而
    駕駛等罪。其酒醉駕車因而致人死亡，就其所犯過失致人於死罪部分，應依道路
    交通管理處罰條例第八十六條第一項規定加重其刑。被告所犯上開三罪間，犯意
    各別，行為互殊，應予分論併罰。爰審酌被告酒醉後已不能安全駕駛，仍不顧公
    眾之安危，貿然駕車，並因非輕之過失，導致被害人何曉芸因本件車禍事故死亡
    無可彌補之後果，而被告肇事後非但未報警救護，反棄被害人何曉芸於不顧，甚
    為可訾，應予非難；兼衡被告之素行，犯後復未與被害人之家屬達成民事和解，
    態度不佳等一切情狀，分別量處如主文所示之刑，並定應執行之刑，以資懲儆。
據上論斷，應依刑事訴訟法第二百九十九條第一項前段，刑法第一百八十五條之三、
第一百八十五條之四、第二百七十六條第一項、第五十一條第五款，道路交通管理處
罰條例第八十六條第一項，罰金罰鍰提高標準條例第一條，判決如主文。
中      華      民      國      九十一      年      十一    月  廿二    日
                                   台灣台中地方法院交通法庭
                                       法  官   王  靜  秋
右正本證明與原本無異。
如不服本判決，應於判決送達後十日內向本院提出上訴狀，上訴於臺灣高等法院臺中
分院（須附繕本）。
                                        書記官
中      華      民      國      九十一      年      十一    月  廿二    日
附錄論罪科刑法條
刑法第一百八十五條之三：
服用毒品、麻醉藥品、酒類或其他相類之物，不能安全駕駛動力交通工具而駕駛者，
處一年以下有期徒刑、拘役或三萬元以下罰金。
刑法第一百八十五條之四：
駕駛動力交通工具肇事，致人死傷而逃逸者，處六月以上五年以下有期徒刑。
刑法第二百七十六條第一項：
因過失致人於死者，處二年以下有期徒刑、拘役或二千元以下罰金。
